臺灣雲林地方法院刑事判決　　　　　　　94年度交訴字第12號
公　訴　人　台灣雲林地方法院檢察署檢察官
被　　　告　乙○○　男　25歲.
　　　　　　　　　　1弄29號.
上列被告因過失致死案件，經檢察官提起公訴（94年度偵字第11
97號），被告就被訴事實為有罪之陳述，經本院合議庭裁定依簡
式審判程序審理，判決如下：
    主  文
乙○○從事業務之人，因業務上之過失致人於死，處有期徒刑捌
月；緩刑貳年。
    事  實
一、乙○○係雲林縣斗六市環球技術學院校長之司機，平日負責
    駕駛車輛接送該校校長上下班，係以駕駛為其業務之人。其
    於民國（下同）93年12月22日上午某時許，駕駛車號5V-729
    3 號之自用小客車，自其雲林縣斗六市○○里○○鄰○○路64
    6 巷1 弄29號住處出發，沿雲林縣斗六市○○○道路由西向
    東往重光路方向行駛，欲至環球技術學院上班。嗣於同日上
    午10時35分許，行經雲林縣斗六市○○里○○路641 巷與產
    業道路交岔路口時，本應注意汽車行駛時，駕駛人應注意車
    前狀況，並隨時採取必要之安全措施；且行經無號誌之交岔
    路口時，應減速慢行，作隨時停車之準備；及除行駛於單行
    道或指定行駛於左側車道外，在未劃標線之道路，應靠右行
    駛，而依當時天候晴、日間自然光線、柏油道路、路面乾燥
    無缺陷、視距良好等情況，並無不能注意之情事，竟疏未注
    意車前狀況、減速慢行及靠右行駛，即貿然通過該路口。適
    有林明修駕駛車號AVW-857 號重型機車，沿雲林縣斗六市○
    ○○路由北向南往成功路方向行駛，駛至該路口時，亦疏未
    注意左方車應暫停讓右方車先行而率然直行，乙○○見狀煞
    避不及，其所駕駛之自用小客車車頭正面撞擊林明修之機車
    右側，林明修當場飛起，頭部撞擊自小客車前擋風玻璃後再
    彈落地面，致林明修受有顱內出血、全身多處外傷等傷害，
    經緊急送醫急救，仍於93年12月12日下午3 時10分不治死亡
    。乙○○於肇事後，在偵查犯罪機關尚未發覺肇事者為何人
    前，主動打電話報警並坦承其為肇事人，請員警前往肇事地
    點處理，而接受裁判。
二、案經臺灣雲林地方法院檢察署檢察官據報相驗後簽分偵查起
    訴。
    理  由
一、本件被告乙○○所犯為死刑、無期徒刑、最輕本刑3 年以上
    有期徒刑及高等法院管轄第一審案件以外之罪，並經被告於
    準備程序進行中，就前揭被訴事實為有罪之陳述，經法官告
    知簡式審判程序之旨，並聽取公訴人、被告之意見後，合議
    庭認為適宜，依刑事訴訟法第273 條之1 第1 項之規定，裁
    定進行簡式審判程序，合先敘明。
二、訊據被告乙○○對於上揭時、地駕車肇事並致被害人林明修
    死亡之事實坦承不諱，核與死者之妻徐麗卿指訴之情節相符
    ，並有道路交通事故現場圖、道路交通事故調查報告表(一)、
    (二)、雲林縣警察局交通事故談話紀錄表、現場照片10幀、臺
    灣雲林地方法院檢察署相驗屍體證明書、勘驗筆錄、驗斷書
    各一件等在卷可稽，被告之自白堪認與事實相符。
三、按汽車行駛時，駕駛人應注意車前狀況，並隨時採取必要之
    安全措施。又行經無號誌之交岔路口時，應減速慢行，作隨
    時停車之準備及汽車除行駛於單行道或指定行駛於左側車道
    外，在未劃標線之道路，應靠右行駛，道路交通安全規則第
    94條第3 項、第93條第1 項第3 款、第95條第1 項分別定有
    明文。而前開肇事路段當時天候晴、日間自然光線、柏油道
    路、路面乾燥無缺陷、視距良好等情，復經卷附道路交通事
    故調查報告表(一)、(二)記載明確，依當時之情形，被告並無不
    能注意之情事，惟其竟疏於注意車前狀況、未減速慢行及未
    靠右行駛，而貿然通過該路口，其有過失，灼然甚明。且本
    件業經雲林縣警察局交通隊就肇事責任歸屬為初步分析研判
    結果，亦同上見解，有道路交通事故初步分析研判表一紙附
    卷可參。被害人確因本件車禍致顱內出血死亡，亦經臺灣雲
    林地方法院檢察署相驗法醫師相驗明確，有相驗屍體證明書
    、勘驗筆錄及驗斷書在卷足憑，被告之過失行為與被害人死
    亡之結果間有相當因果關係，亦足堪認定。被告之犯行已臻
    明確，應依法論科。本件被害人林明修騎乘機車至無號誌之
    交岔路口，雖亦疏未暫停讓右方車先行，就本件車禍致其死
    亡之事實，亦與有過失，惟此並不影響被告應負之過失責任
    ，附此敘明。
四、乙○○肇事當時係擔任雲林縣斗六市環球技術學院校長之司
    機，平日負責駕駛車輛接送該校校長上下班，為從事駕駛業
    務之人。核被告乙○○所為，係犯刑法第276 條第2 項之業
    務過失致死罪。被告於肇事後，在偵查犯罪機關尚未發覺肇
    事者為何人前，主動打電話報警並坦承其為肇事人，請員警
    前往肇事地點處理，而接受裁判，有雲林縣警察局斗六分局
    道路交通事故肇事人自首情形紀錄表在卷可憑，被告行為符
    合自首要件，甚為明確，爰依刑法第62條前段之自首規定，
    減輕其刑。爰審酌被告素行良好，且犯後坦承犯行，及其過
    失程度、並已與被害人家屬達成和解，有卷附之雲林縣斗六
    市調解委員會94年民調字第088 號調解書可按，暨其犯罪後
    態度良好等一切情狀，量處如主文所示之刑，以資儆懲。末
    查被告前未曾受任何有期徒刑以上刑之宣告，有臺灣高等法
    院被告全國前案紀錄表、臺灣雲林地方法院被告院內索引卡
    紀錄表各一件附卷可按，其因一時失慮，誤罹刑章，諒經此
    偵審程序，當知所警惕，信無再犯之虞，本院認為前開對其
    所宣告之刑，以暫不執行為適當，併依法諭知緩刑2 年，以
    勵自新。
據上論斷，應依刑事訴訟法第299 條第1 項前段，刑法第276 條
第2 項、第62條前段、第74條第1 款，罰金罰鍰提高標準條例第
1 條前段，判決如主文。
本案經檢察官甲○○到庭執行職務
中　　華　　民　　國　　94　　年　　5 　　月　　5 　　日
                    交通法庭    法  官  蔡  世  芳
以上正本證明與原本無異。
如不服本判決，應於判決收受後10日內，向本院提出上訴狀（須
附繕本）。
                                書記官  林  秀  娟
中　　華　　民　　國　　94　　年　　5 　　月　　5 　　日
中華民國刑法第276條第2項
 (過失致死罪)
因過失致人於死者，處二年以下有期徒刑、拘役或二千元以下罰
金。
從事業務之人，因業務上之過失犯前項之罪者，處五年以下有期
徒刑或拘
役，得併科 3000 元以下罰金。
